---
title: "Currículo de Daniel Vartanian"
author: Daniel Vartanian
date: "`r Sys.Date()`"
params:
  pdf_mode:
    value: false
output:
  pagedown::html_resume:
    css: ["resume", "css/dd_cv.css", "css/custom.css"]
    self_contained: true
---

<!-- See https://pagedown.rbind.io/#resume to learn more. -->

```{r, include = FALSE}
knitr::opts_chunk$set(
  results = "asis", 
  echo = FALSE
)
```

```{r metathis, echo = FALSE, message = FALSE, warning = FALSE}
metathis::meta() |>
  metathis::meta_name("github-repo" = "danielvartan/resume") |>
  metathis::meta_social(
    title = "Currículo de Daniel Vartanian",
    description = paste(
      "Desenvolvido com os pacotes R {RMarkdown}, {pagedown} e {datadrivencv}."
    ),
    url = "https://danielvartan.github.io/resume",
    og_type = "website",
    og_author = "Daniel Vartanian",
    og_locale = "pt_BR"
  )
```

<!-- styles: start -->
<link rel="stylesheet" href="https://cdn.jsdelivr.net/gh/jpswalsh/academicons@1/css/academicons.min.css">
<!-- styles: end -->

<!-- scripts: start -->
<script src="https://kit.fontawesome.com/ddcb976bc4.js" crossorigin="anonymous"></script>
<!-- scripts: end -->

```{r, include = FALSE}
source(here::here("R", "printing.R"))

data_location <- paste0(
  "https://docs.google.com/spreadsheets/d/",
  "1Dra9Otn3dxD7KcCD5xRVu7zZlXgWR3s3x3RPhQdwi7E"
)

# Read all data and initialize a cv printer object
cv <- data_location  |> create_cv_object()
```

# Aside

![Daniel Vartanian](https://avatars.githubusercontent.com/u/29462472?v=4){width=100% style='border-radius: 50%; text-align: center;'}

```{r}
if (isTRUE(params$pdf_mode)) {
  cat(
    "<p style='font-size: 0.7rem; text-align: center;'>",
    "Veja este currículo online em: ",
    "[danielvartan.github.io/resume]", 
    "(https://danielvartan.github.io/resume)",
    "</p>",
    sep = ""
  )
} else {
  cat(
    "<p style='text-align: center;'>",
    "[<i class = 'fas fa-download'></i> Baixe este currículo]",
    "(pdf/Daniel%20Vartanian.pdf)",
    "</p>",
    sep = ""
  )
}
```

::: {style="text-align: left;"}
## Contato {#contact}

<i class="fa fa-map-marker"></i>  São Paulo, SP, Brasil

[<i class="fa-solid fa-phone"></i> +55 11 95057-9817](https://wa.me/+5511950579817)

[<i class="fa-solid fa-envelope"></i> danvartan@gmail.com](mailto:danvartan@gmail.com)

<i class="fa fa-share-alt" aria-hidden="true"></i> danielvartan (handle)

[<i class="fa-solid fa-house"></i>](https://linktr.ee/danielvartan)
[<i class="fa-brands fa-github"></i>](https://github.com/danielvartan)
[<i class="fa-brands fa-orcid"></i>](https://orcid.org/0000-0001-7782-759X)
[<i class="ai ai-google-scholar"></i>](https://scholar.google.com/citations?user=EYp2CJ4AAAAJ&hl=pt-BR)
[<i class="ai ai-researchgate"></i>](https://www.researchgate.net/profile/Daniel-Vartanian)
[<i class="ai ai-pubmed"></i>](https://pubmed.ncbi.nlm.nih.gov/?sort=pubdate&term=Vartanian+D&cauthor_id=32598502)
[<i class="ai ai-lattes"></i>](http://lattes.cnpq.br/3858825858568287)
[<i class="ai ai-protocols"></i>](https://www.protocols.io/researchers/m4wle112u1u4yle1)

[<i class="fa-brands fa-instagram"></i>](https://www.instagram.com/danielvartan)
[<i class="fa-brands fa-threads"></i>](https://www.threads.net/@danielvartan)
[<i class="fa-brands fa-linkedin-in"></i>](https://www.linkedin.com/in/danielvartan)

## Habilidades em programação {#skills}

<i class="fab fa-r-project"></i> `R` (Linguagem primária)

<i class="fab fa-python"></i> `Python`

<i class="fas fa-database"></i> `SQL`

<i class="fas fa-code-branch"></i> `Git`

<i class="fab fa-js"></i> `JavaScript`

<i class="fab fa-html5"></i> `HTML`

<i class="fab fa-css3-alt"></i> `CSS`
:::

## Disclaimer {#disclaimer}

Desenvolvido com os pacotes R [__pagedown__](https://github.com/rstudio/pagedown) e [__datadrivencv__](https://github.com/nstrayer/datadrivencv). 

Código disponível no [__GitHub__](https://github.com/danielvartan/resume).

Atualizado em `r format(Sys.Date(), "%d/%m/%Y")`.


# Main

## Daniel Vartanian {#title}

<p style="font-size: 0.8rem;">Acadêmico e Cientista de dados</p>

## Experiência profissional {#experiencias data-icon=suitcase}

```{r}
cv <- cv |> print_section("experience")
```

## Educação {#educacao data-icon=graduation-cap data-concise=true}

```{r}
cv <- cv |> print_section("education")
```

## Filiações {#filiacoes data-icon=id-badge}

```{r}
cv <- cv |> print_section("memberships")
```

\pagebreak

## Desenvolvimento de Software {#softwares data-icon=box-open}

```{r}
cv <- cv |> print_section("software_development")
```

## Principais publicações acadêmicas {#publicacoes data-icon=book}

```{r}
cv <- cv |> print_section("academic_articles")
```

::: {.aside style="top: 10px;"}
<h2>Idiomas</h2>

### Inglês

<i class="fa-solid fa-ear-listen"></i> Fluente

<i class="fas fa-book-reader"></i> Fluente

<i class="fa fa-comments-o" aria-hidden="true"></i> Fluente

<i class="fas fa-pencil-alt" aria-hidden="true"></i> Fluente

### Espanhol

<i class="fa-solid fa-ear-listen"></i> Fluente

<i class="fas fa-book-reader"></i> Fluente

<i class="fa fa-comments-o" aria-hidden="true"></i> Intermediário

<i class="fas fa-pencil-alt" aria-hidden="true"></i> Intermediário

<br>

<h2>Outros interesses</h2>

<p style="margin-block-start: 0em;">• [Biogerontologia](https://en.wikipedia.org/wiki/Biogerontology)</p>

• [Biologia de sistemas](https://pt.wikipedia.org/wiki/Biologia_sistêmica)

• [Biologia sintética](https://pt.wikipedia.org/wiki/Biologia_sintética)

• [Biomatemática](https://pt.wikipedia.org/wiki/Biologia_teórica)

• [Business intelligence](https://pt.wikipedia.org/wiki/Inteligência_empresarial)

• [Cronobiologia](https://pt.wikipedia.org/wiki/Cronobiologia)

• [Ecologia](https://pt.wikipedia.org/wiki/Ecologia)

• [Inteligência artificial](https://pt.wikipedia.org/wiki/Inteligência_artificial)

• Marketing organizacional

• Marketing político-eleitoral

• [Neurociência computacional](https://pt.wikipedia.org/wiki/Neurociência_computacional)

• __Science-based business__
:::
