---
title: "Currículo de Daniel Vartanian"
author: Daniel Vartanian
date: "`r Sys.Date()`"
params:
  pdf_mode:
    value: false
output:
  pagedown::html_resume:
    css: ["resume", "css/dd_cv.css", "css/custom.css"]
    self_contained: true
---

<!-- See <https://pagedown.rbind.io/#resume> to learn more. -->

```{r, include = FALSE}
knitr::opts_chunk$set(
  results = "asis",
  echo = FALSE
)
```

```{r, include = FALSE}
source(here::here("R", "printing.R"))
```

```{r metathis, echo = FALSE, message = FALSE, warning = FALSE}
metathis::meta() |>
  metathis::meta_name("github-repo" = "danielvartan/resume-pt") |>
  metathis::meta_social(
    title = "Currículo de Daniel Vartanian",
    description = paste(
      "Desenvolvido com os pacotes R {RMarkdown}, {pagedown} e {datadrivencv}."
    ),
    url = "https://danielvartan.github.io/resume-pt",
    og_type = "website",
    og_author = "Daniel Vartanian",
    og_locale = "pt_BR"
  )
```

<!-- styles: start -->
<link rel="stylesheet" href="https://cdn.jsdelivr.net/gh/jpswalsh/academicons@1/css/academicons.min.css">
<!-- styles: end -->

<!-- scripts: start -->
<script src="https://kit.fontawesome.com/ddcb976bc4.js" crossorigin="anonymous"></script>
<!-- scripts: end -->

```{r, include = FALSE}
data_location <- paste0(
  "https://docs.google.com/spreadsheets/d/",
  "1Dra9Otn3dxD7KcCD5xRVu7zZlXgWR3s3x3RPhQdwi7E"
)

# Read all data and initialize a cv printer object
cv <- data_location  |> create_cv_object()
```

# Aside

![Daniel Vartanian](https://avatars.githubusercontent.com/u/29462472?v=4){width=100% style='border-radius: 50%; text-align: center;'}

```{r}
if (isTRUE(params$pdf_mode)) {
  cat(
    "<p style='font-size: 0.7rem; text-align: center;'>",
    "Veja este currículo online em: ",
    "[danielvartan.github.io/resume-pt]",
    "(https://danielvartan.github.io/resume-pt)",
    "</p>",
    sep = ""
  )
} else {
  cat(
    "<p style='text-align: center;'>",
    "[<i class = 'fas fa-download'></i> Baixe este currículo]",
    "(pdf/Daniel%20Vartanian.pdf)",
    "</p>",
    sep = ""
  )
}
```

::: {style="text-align: left; padding-top:10px;"}
<p style="font-size: 0.7rem;">Para mais informações, consulte meu currículo no [LinkedIn](https://www.linkedin.com/in/danielvartan).</p>
:::

::: {style="text-align: left; padding-top:20px;"}
<h2>Contato</h2>

<i class="fa fa-map-marker"></i>  São Paulo, SP, Brasil

<i class="fa-solid fa-phone"></i> [+55 11 95057-9817](https://wa.me/+5511950579817)

<i class="fa-solid fa-envelope"></i> [danvartan@gmail.com](mailto:danvartan@gmail.com)

<i class="fa-brands fa-github"></i> [danielvartan](https://github.com/danielvartan)

<i class="fa-brands fa-linkedin-in"></i> [danielvartan](https://www.linkedin.com/in/danielvartan)

<i class="fa-brands fa-orcid"></i> [0000-0001-7782-759X](https://orcid.org/0000-0001-7782-759X)
:::

::: {style="text-align: left; padding-top:20px;"}
<h2>Linguagens de Programação</h2>

<i class="fab fa-r-project"></i> `R` (Primária)

<i class="fab fa-python"></i> `Python`

<i class="fas fa-database"></i> `SQL`

<i class="fab fa-js"></i> `JavaScript`

<i class="fab fa-html5"></i> `HTML`

<i class="fab fa-css3-alt"></i> `CSS`

<i class="fas fa-code-branch"></i> `Git`
:::

## Disclaimer {#disclaimer}

Desenvolvido com os pacotes R [__pagedown__](https://github.com/rstudio/pagedown) e [__datadrivencv__](https://github.com/nstrayer/datadrivencv).

Código disponível no [__GitHub__](https://github.com/danielvartan/resume-pt).

Atualizado em `r format(Sys.Date(), "%d/%m/%Y")`.


# Main

## Daniel Vartanian {#title}

<p style="font-size: 0.8rem;">Cientista da Complexidade e Cientista de Dados

## Experiência Profissional {#experiencias data-icon=suitcase}

```{r}
cv <- cv |> print_section("experience")
```

## Educação {#educacao data-icon=graduation-cap data-concise=true}

```{r}
cv <- cv |> print_section("education")
```

## Filiações {#filiacoes data-icon=id-badge}

```{r}
cv <- cv |> print_section("memberships")
```

::: {.aside style="top: 10px;"}
<h2>Idiomas</h2>

<h3>Inglês</h3>

<i class="fa-solid fa-ear-listen"></i> Fluente

<i class="fas fa-book-reader"></i> Fluente

<i class="fa fa-comments-o" aria-hidden="true"></i> Fluente

<i class="fas fa-pencil-alt" aria-hidden="true"></i> Fluente

<h3>Espanhol</h3>

<i class="fa-solid fa-ear-listen"></i> Fluente

<i class="fas fa-book-reader"></i> Fluente

<i class="fa fa-comments-o" aria-hidden="true"></i> Intermediário

<i class="fas fa-pencil-alt" aria-hidden="true"></i> Intermediário

<h3>Francês</h3>

<i class="fa-solid fa-ear-listen"></i> Básico

<i class="fas fa-book-reader"></i> Básico

<i class="fa fa-comments-o" aria-hidden="true"></i> Básico

<i class="fas fa-pencil-alt" aria-hidden="true"></i> Básico

<br>

<h2>Habilidades</h2>

<p style="margin-block-start: 0em;">• Modelagem estatística</p>

<p style="margin-block-start: 0em;">• Aprendizado de Máquina</p>

<p style="margin-block-start: 0em;">• Modelagem de sistemas complexos</p>

<p style="margin-block-start: 0em;">• Modelagem baseada em agentes</p>

<p style="margin-block-start: 0em;">• Modelagem de sistemas dinâmicos</p>

<p style="margin-block-start: 0em;">• Modelagem de redes complexas</p>

<p style="margin-block-start: 0em;">• Análise de dados temporais</p>

<p style="margin-block-start: 0em;">• Análise de dados espaciais</p>

<p style="margin-block-start: 0em;">• Desenvolvimento de software</p>

<p style="margin-block-start: 0em;">• Engenharia de dados</p>

<p style="margin-block-start: 0em;">• Visualização de dados</p>

<p style="margin-block-start: 0em;">• Dashboards (R [Shiny](https://shiny.posit.co/))</p>

<p style="margin-block-start: 0em;">• Redação técnica/acadêmica</p>

<p style="margin-block-start: 0em;">• Design gráfico</p>
:::

\pagebreak

## Projetos {#softwares data-icon=box-open}

```{r}
cv <- cv |> print_section("software_development")
```

## Principais Publicações Acadêmicas {#publicacoes data-icon=book}

```{r}
cv <- cv |> print_section("academic_articles")
```

::: {.aside style="top: 10px;"}
<h2>Organizações</h2>

<h3>[An Introduction to the R Programming Language](https://danielvartan.github.io/r-course)</h3>

<p>Faculdade de Saúde Pública da Universidade de São Paulo (2025)</p>

<h3>[Agent-Based Modeling Study Group](https://trello.com/b/mzqEtRdm/agent-based-modeling-study-group)</h3>

<p>Universidade de São Paulo (2024)</p>

<h3>[Curso Introdutório de Actigrafia](https://web.archive.org/web/20211026202625/https://www.sono2021.com.br/evento/sono2021/programacao/gradeatividades)</h3>

<p>XVIII Congresso Brasileiro de Sono (2021)</p>

<h3>[Durma na EACH](https://photos.app.goo.gl/spUsAgPNhdnEXQja8)</h3>

<p>Escola de Artes, Ciências e Humanidades da Universidade de São Paulo (2017)</p>

<br>

<h2>Cursos</h2>

<h3>[Introduction to Agent-Based Modeling](https://abm.complexityexplorer.org/)</h3>

<p>Santa Fe Institute (2024, Complexity Explorer)</p>

<h3>[São Paulo School of Advanced Science on Ecology of Human Sleep and Biological Rhythms](https://espca.fapesp.br/escola/sao_paulo_school_of_advanced_science_on_ecology_of_human_sleep_and_biological_rhythms/101/)</h3>

<p>Universidade de São Paulo (2022)</p>

<h3>[Circadian Clocks: How Rhythms Structure Life](https://www.coursera.org/learn/circadian-clocks)</h3>

<p>Ludwig-Maximilians-Universität München (2022, Coursera)</p>

<h3>[R Programming](https://www.coursera.org/learn/r-programming)</h3>

<p>John Hopkins University (2020, Coursera)</p>

<h3>[Acesso e Uso da Informação Técnico-Científica](https://uspdigital.usp.br/apolo/apoObterCurso?cod_curso=860400060&cod_edicao=12001&id_periodo=&id_modalidade=4)</h3>

<p>Universidade de São Paulo (2013)</p>

<h3>Arte e Técnica da Escrita Acadêmica</h3>

<p>Universidade de São Paulo (2013)</p>
:::
